臺灣新竹地方法院刑事判決
                                    111年度金訴字第215號
公  訴  人  臺灣新竹地方檢察署檢察官
被      告  黃金萬

                    住新竹縣○○市○○○路00○0號○○○○○○○○○）

                    （現在法務部○○○○○○○○附設觀察勒戒處所執行中）
上列被告因違反洗錢防制法等案件，經檢察官提起公訴（110年
度偵字第12685號、第14651號、111年度偵字第2344號、第3148
號），及移送併案審理（111年度偵字第4979號、第7104號、臺
灣臺中地方檢察署111年度偵字第28756號），本院依簡式審判程
序判決如下：
    主  文
庚○○幫助犯洗錢防制法第十四條第一項之洗錢罪，累犯，處有期
徒刑伍月，併科罰金新臺幣參萬元，罰金如易服勞役，以新臺幣
壹仟元折算壹日。
    事  實
一、庚○○明知一般人無故取得他人金融帳戶使用之行徑常與財產
    犯罪之需要密切相關，且取得他人帳戶資料之目的在於方便
    取得贓款及掩飾犯行不易遭人追查，竟基於對提供帳戶予他
    人使用，他人若持以犯罪亦無違反其本意之不確定幫助詐欺
    犯意與幫助掩飾詐欺取財所得去向之洗錢犯意，於民國110
    年7月28日前某日，在桃園市楊梅區某網咖內，以按月收取
    新臺幣（下同）70,000至80,000元之代價（未取得報酬），
    將其所申辦之中國信託商業銀行帳號000000000000號帳戶（
    下稱中信帳戶）之存摺、金融卡及密碼、網路銀行帳號及密
    碼，提供予真實姓名年籍不詳、綽號「痞子」之不詳詐欺者
    作為詐欺不特定人匯款之人頭帳戶，以此行為幫助他人詐欺
    取財及洗錢犯行。嗣該不詳詐欺者取得上開帳戶資料後，旋
    即意圖為自己不法之所有，以附表所示施用詐術之方式，詐
    騙辛○○、丁○○、甲○○、丙○○、己○○、乙○○、戊○○，使其等陷
    於錯誤，而於附表所示時間，將如附表所示金額，匯至上開
    中信帳戶內，旋遭提領一空。
二、案經辛○○訴由新北市政府警察局樹林分局、丁○○、戊○○訴由
    桃園市政府警察局楊梅分局、甲○○、丙○○訴由桃園市政府警
    察局平鎮分局、己○○訴由桃園市政府警察局八德分局、乙○○
    訴由新北市政府警察局新店分局報告臺灣新竹地方檢察署檢
    察官偵查起訴。
    理  由
壹、程序部分：
    本件被告所犯非死刑、無期徒刑、最輕本刑為3年以上有期
    徒刑之罪，被告於本院準備程序進行中，就被訴事實為有罪
    之陳述，經本院合議庭認合於刑事訴訟法第273條之1第1項
    之規定，裁定進行簡式審判程序，合先敘明。
貳、實體部分：
  一、認定犯罪事實所根據的證據及理由
　　　上開事實，業據被告於本院準備程序及審理時坦承不諱（
      見本院卷第137至141頁、第147至150頁），核與證人辛○○
      、丁○○、甲○○、丙○○、己○○、乙○○、戊○○分別於警詢時證
      述遭詐欺取財情節大致相符（見110年度偵字第12685號卷
      第2至8頁、110年度偵字第14651號卷第18至22頁、111年
      度偵字第2344號卷第20至23頁、111年度偵字第3148號卷
      第43至45頁、111年度偵字第4979號卷第10至11頁、111年
      度偵字第7104號卷第11至15頁、臺灣臺中地方檢察署111
      年度偵字第28756號卷第65至69頁），並有被告之上開中
      信帳戶資料與交易明細、通訊軟體對話紀錄及投資平台截
      圖、臺北市政府警察局萬華分局龍山派出所受理詐騙帳戶
      通報警示簡便格式表及金融機構聯防機制通報單各1份附
      卷可憑（見110年度偵字第12685號卷第65至71頁、第115
      至124頁、110年度偵字第14651號卷第25頁、第27至28頁
      、111年度偵字第2344號卷第78頁、第85至87頁、111年度
      偵字第3148號卷第51頁、第61頁、111年度偵字第4979號
      卷第16至24頁、111年度偵字第7104號卷第59至94頁、臺
      灣臺中地方檢察署111年度偵字第28756號卷第93至99頁）
      。是認被告之自白，應與事實相符，堪予採信。本件事證
      明確，被告前揭犯行堪以認定，應依法論科。
  二、論罪科刑
（一）核被告所為，係犯刑法第339條第1項、第30條第1項前段
      之幫助詐欺取財罪、洗錢防制法第14條第1項、刑法第30
      條第1項前段之幫助洗錢罪。又被告幫助不詳詐欺者分別
      詐取證人辛○○、丁○○、甲○○、丙○○、己○○、乙○○、戊○○之
      財物，屬一次幫助行為而同時侵害數被害人之財產法益，
      為想像競合犯，依刑法第55條之規定，應僅成立1次幫助
      犯罪行為。再被告係以一行為而觸犯上開2罪名，為想像
      競合犯，應依刑法第55條之規定，從一重論以幫助洗錢罪
      。
（二）檢察官移送併辦之111年度偵字第4979號、第7104號、臺
      灣臺中地方檢察署111年度偵字第28756號部分，與已起訴
      部分係屬同一事實，為同一案件，本院自應併予審理，附
      此敘明。
（三）加重減輕事由：
　　⒈累犯
　　　被告①於103年間，因妨害性自主案件，經臺灣桃園地方法
      院（下稱桃園地院）以103年度侵訴字第73號判決判處有
      期徒刑3年10月，嗣提起上訴，經臺灣高等法院以104年度
      侵上訴字第8號判決上訴駁回，復提起上訴，經最高法院
      以104年度台上字第2392號判決上訴駁回確定；②於103年
      間，因毒品案件，經桃園地院以103年度審訴字第1713號
      判決判處有期徒刑8月確定；③於103年間，因毒品案件，
      經臺灣新北地方法院以103年度訴字第961號判決判處有期
      徒刑6月確定；④於104年間，因偽造文書案件，經桃園地
      院以106年度訴字第168號判決判處有期徒刑5月確定。上
      開①至③案件，經桃園地院以104年度聲字第5305號裁定，
      定應執行有期徒刑4年6月確定（下稱甲案）。甲案與④案
      ，再經桃園地院以106年度聲字第4311號裁定，定應執行
      有期徒刑4年10月確定，並於108年10月14日假釋出監，嗣
      於109年7月13日假釋期滿未經撤銷視為執行完畢等情，有
      臺灣高等法院被告前案紀錄表1份在卷可稽，其於前案執
      行完畢後5年內故意再犯本案有期徒刑以上之罪，為累犯
      ，經審酌其情節暨罪刑相當原則，應依刑法第47條第1項
      之規定，加重其刑。
　　⒉幫助犯
　　　被告幫助他人洗錢犯行，為幫助犯，應依刑法第30條第2
      項規定，按正犯之刑減輕之。又被告有上開刑之加重及減
      輕情形，應先加後減之。
　  ⒊洗錢防制法第16條第2項之減刑事由
　　　按洗錢防制法第16條第2項規定：「犯前二條之罪，在偵
      查或審判中自白者，減輕其刑」。查被告就上開幫助洗錢
      之犯行，於本院審理時自白，本院認符合洗錢防制法第16
      條第2項之規定，應依法遞減輕其刑。再被告有上開刑之
      加重及減輕情形，應先加後遞減之。
（四）爰審酌被告明知近年來國內多有詐欺犯案，均係使用人頭
      帳戶以作為收受不法所得款項之手段，竟仍為幫助他人詐
      欺、幫助掩飾詐欺取財所得去向之洗錢犯行，供詐欺犯取
      得所騙之財物，助長詐欺惡行，對於社會秩序之擾亂不言
      而喻，惟念被告犯後坦承犯行，態度尚可，復考量本件被
      害人遭詐騙之金額，兼衡被告有廚師之工作，暨其犯罪之
      動機、目的、手段、品行、生活狀況、智識程度為高中畢
      業等一切情狀，量處如主文所示之刑，並就罰金部分諭知
      易服勞役之折算標準，以資懲儆。
據上論斷，應依刑事訴訟法第273條之1第1項、第299條第1項前
段，判決如主文。
本案經檢察官劉晏如提起公訴，檢察官劉晏如、詹常輝移送併辦
，檢察官葉益發到庭執行職務。
中　　華　　民　　國　　111 　年　　9 　　月　　28　　日
                  刑事第七庭  法　官  王子謙
以上正本證明與原本無異。
如不服本判決應於收受本判決後20日內向本院提出上訴書狀，上
訴書狀應敘述具體理由。上訴書狀未敘述上訴理由者，應於上訴
期間屆滿後20日內補提理由書狀於本院（均須按他造當事人之人
數附繕本）「切勿逕送上級法院」。
中　　華　　民　　國　　111 　年　　9 　　月　　28　　日
                              書記官  廖宜君
附錄本案論罪科刑法條全文：
洗錢防制法第14條
有第二條各款所列洗錢行為者，處七年以下有期徒刑，併科新臺
幣五百萬元以下罰金。
前項之未遂犯罰之。
前二項情形，不得科以超過其特定犯罪所定最重本刑之刑。

刑法第339條
意圖為自己或第三人不法之所有，以詐術使人將本人或第三人之
物交付者，處五年以下有期徒刑、拘役或科或併科五十萬元以下
罰金。
以前項方法得財產上不法之利益或使第三人得之者，亦同。
前二項之未遂犯罰之。

附表：
編號 被害人 施用詐術之方式 匯款時間及金額（新臺幣） 1 辛○○ 於110年6月5日下午3時許，與辛○○聯繫，佯稱可透過網路平台投資獲利云云。 110年7月28日上午11時許，匯款610,000元。 2 丁○○ 於110年7月21日某時許，與丁○○聯繫，佯稱可透過網路平台投資獲利云云。 110年7月29日中午12時5分許，匯款50,000元。    110年7月29日中午12時7分許，匯款25,369元。 3 甲○○ 於110年7月16日晚上7時7分許，與甲○○聯繫，佯稱可透過電商平台買賣商品獲利云云。 110年7月29日上午10時37分許，匯款10,000元。 4 丙○○ 於110年6月30日某時許，與丙○○聯繫，佯稱可透過網路平台投資獲利云云。 110年7月28日中午12時29分許，匯款150,000元。 5 己○○ 於110年6月13日某時許，與己○○聯繫，佯稱可透過網路平台投資獲利云云。 110年7月29日上午10時54分許，匯款150,000元。 6 乙○○ 於110年7月26日晚上10時58分許，與乙○○聯繫，佯稱可透過網路平台投資獲利云云。 110年7月29日上午10時55分許，匯款10,000元。 7 戊○○ 於110年7月15日某時許，與戊○○聯繫，佯稱可透過網路平台投資獲利云云。 110年7月28日上午10時55分許，匯款210,000元。    110年7月29日上午10時30分許，匯款50,000元。